【裁判字號】    92,聲再,4
【裁判日期】    920507
【裁判案由】    聲請再審
【裁判全文】
臺灣士林地方法院刑事裁定                            九十二年度聲再字第四號
    聲  請  人
    即  被  告  甲○○
右列聲請人因家庭暴力罪之傷害案件，就本院九十一年度簡上字第一一號確定判決，
聲請再審，本院裁定如左：
    主  文
聲請駁回。
    理  由
一、聲請再審意旨略以：告訴乃論之罪，告訴人於第一審辯論終結前，得撤回其告訴
    ，刑事訴訟法第二百三十八條第一項著有明文，告訴乃論之罪經撤回告訴者，應
    視為未告訴。聲請人與告訴人林佩芸於民國九十一年三月一日就家庭暴力傷害案
    件達成和解，林佩芸同意撤回告訴，但本院之刑事判決是在九十一年五月一日所
    為，足見兩造之和解及林佩芸之撤回告訴在刑事案件辯論終結之前，原審仍維持
    簡易庭之判決即有未當，而此重要確實之新證據自應對聲請人為無罪之判決，故
    依法聲請再審等語。
二、按刑事訴訟法第四百二十條第一項第六款規定，有罪之判決確定後，因發現確實
    之新證據，足認受有罪判決之人應受無罪、免訴、免刑或輕於原判決所認定罪名
    之判決者，得聲請再審，而所謂「確實之新證據」，係指就該新證據之本身作形
    式上觀察，毋須經調查程序，顯然可認為足以動搖原確定之判決（最高法院四十
    年臺抗字第二號判例意旨參照）。如係聲請傳訊證人，或係他人事後追述當時見
    聞之空洞言詞，或係事後任意由人出具一張證明書證明受判決人以前所為有利之
    主張係屬實在，而不足以推翻原確定判決所憑之證據者，均非上開所謂「確實之
    新證據」（參照最高法院四十一年臺抗字第一號、三十三年抗字第七十號、四十
    九年臺抗字第七十二號判例意旨參照）。
三、經查，本件聲請人主張其已與告訴人林佩芸於九十一年三月一日就家庭暴力傷害
    案件達成和解，告訴人林佩芸同意撤回告訴，但本院之刑事判決是在九十一年五
    月一日所為，足見兩造之和解及林佩芸之撤回告訴在刑事辯論終結之前，原審仍
    維持簡易判決，而未及斟酌云云。惟按告訴乃論之罪，告訴人於第一審辯論終結
    前，得撤回告訴，刑事訴訟法第二百三十八條定有明文。本件刑案於九十年九月
    二十六日已為第一審刑事簡易判決，此有本院九十年度簡字第一○六二號刑事簡
    易判決書在卷可稽，按告訴人對於告訴乃論之罪，在第一審辯論終結前，得隨時
    撤回告訴，固為刑事訴訟法第二百十九條第一項所明定，然在第一審宣告辯論終
    結後，所謂審理業已成熟，適於判決，自不在更許撤回告訴之列（最高法院十九
    年度上字第一三六二號判例參照）。是縱使聲請意旨所述內容屬實，然該案在二
    審審理時，已不許撤回告訴，聲請人主張告訴人林佩芸於二審審理時撤回告訴，
    並非「顯然可認為足以動搖原確定之判決」，無從推翻原確定判決所憑之證據，
    該和解書並非刑事訴訟法第四百二十條第一項第六款所指之「確實之新證據」。
    是聲請人依刑事訴訟法第四百二十條第一項第六款聲請再審，即非有據，自應予
    以駁回。
四、據上論斷，應依刑事訴訟法第四百三十四條，裁定如主文。
中      華      民      國    九十二    年      五      月      七      日
                              臺灣士林地方法院刑事第四庭
                                  審判長法  官  謝  靜  恒
                                        法  官  黃  潔  茹
                                        法  官  王  俊  雄
右正本證明與原本無異。
本件不得抗告。
                                        書記官  許  秋  莉
中      華      民      國    九十二    年      五      月      九      日


司法院資訊處製作；財團法人民間司法改革基金會備份。
